【裁判字號】    99,交聲,452
【裁判日期】    991028
【裁判案由】    違反道路交通管理處罰條例聲明異議
【裁判全文】
臺灣新竹地方法院交通事件裁定         99年度交聲字第452號
原處分機關    交通部公路總局新竹區監理所
異  議  人    甲○○
即受處分人
上列異議人因違反道路交通管理處罰條例案件，對於交通部公路
總局新竹區監理所中華民國99年7 月29日所為之竹監營字第裁50
-E00000000號違反道路交通管理事件裁決處分，聲明異議，本院
裁定如下：
       主  文
異議駁回。
       理  由
一、按異議人，不服第8 條主管機關所為之處罰，得於接到裁決
    書之翌日起20日內，向管轄地方法院聲明異議，又交通法庭
    認為聲明異議無理由者，應以裁定駁回之，道路交通管理處
    罰條例第87條第1 項、道路交通案件處理辦法第19條分別定
    有明文。次按，汽車駕駛人轉彎時，不依標誌、標線、號誌
    指示者，處新臺幣（下同）600元以上1,800元以下罰鍰；又
    汽車駕駛人違反第48條規定者，除依原條款處罰鍰外，並記
    違規點數1 點，道路交通管理處罰條例第48條第1項第2款、
    第63條第1項第1款分別亦有明文。
二、原處分意旨略以：異議人即受處分人甲○○於民國99年6月1
    9日19時許，駕駛車牌號碼FM8-398號重型機車，行經新竹縣
    竹北市○○路與自強南路口時，因不依標誌指示，為原舉發
    單位即新竹縣政府警察局竹北分局執勤員警填掣竹縣警交字
    第 E00000000號舉發違反道路交通管理事件通知單，逕行舉
    發異議人「未依規定兩段式左轉」，嗣異議人向原處分機關
    提出申訴，經原處分機關函請原舉發單位調查結果，仍認異
    議人有前揭違規行為，而依道路交通管理處罰條例第48條第
    1項第2款規定，於99年7月29日以竹監營字第裁50-E0000000
    0號裁決書，裁處異議人罰鍰 600元，並依同條例第63條第1
    項第1款記違規點數1點。
三、聲明異議意旨略以：異議人主張其受新竹縣政府警察局舉發
    當時，新竹縣竹北市○○路與自強南路口之二段式左轉停等
    區內無任何標線、標誌指示駕駛人應二段式左轉，故異議人
    實因交通號誌標示不明方有違規之舉，為此提出聲明異議等
    語。
四、經查：
(一)、異議人對其於99年6月19日19時許，駕駛車牌號碼FM8-398號
    重型機車，行經新竹縣竹北市○○路與自強南路口處，轉彎
    時不依標誌指示二段式左轉等情並不否認，有異議人聲明異
    議狀及交通部公路總局新竹區監理所之交通違規陳述單各 1
    份附卷可稽，且有新竹縣政府警察局竹縣警交字第E0000000
    0 號舉發違反道路交通管理事件通知單、新竹縣政府警察局
    竹北分局99年 7月19日竹縣北警交字第0995005553號函、交
    通部公路總局新竹區監理所99年7月29日竹監營字第裁50-E0
    0000000號違反道路交通管理事件裁決書各1份附卷可稽。
(二)、異議人雖辯稱係因新竹縣竹北市○○路與自強南路口之二段
    式左轉停等區內無任何標線、標誌指示駕駛人應二段式左轉
    ，方造成異議人違規云云，惟查：上揭路口機慢車二段式左
    轉標誌之設置，係新竹縣政府警察局於98年 8月13日以竹縣
    警交字第0983008071號函請該局交通標誌標線工程得標廠商
    金世代企業工程有限公司施工，並於98年9 月12日前佈設完
    竣，此有新竹縣政府警察局99年8 月18日竹縣警交字第
    099300842 0 號函1 紙、上揭路口設置機慢車二段式左轉號
    誌相關資料影本1 份及得標廠商於上揭路口設置機慢車二段
    式左轉懸掛式標誌牌之前後對照照片2 幀在卷可參，是於98
    年9 月12日後本件違規地點確已設置機慢車二段式左轉號誌
    之事實應可認定。次查，觀之舉發地點照片，不論是異議人
    自行拍攝或原舉發單位即新竹縣政府警察局竹北分局所提供
    ，舉發地點確實劃設有機慢車二段式左轉之待轉區，而異議
    人係考領有合格駕駛執照之駕駛人，對於前揭道路交通標誌
    意涵及道路交通規則應知之甚詳，故其於行經舉發地點，即
    應遵循該路口標誌之管制，且上開標誌尚稱清楚明白，故本
    件舉發違規之執法有憑。又因異議人確有上開轉彎時不依標
    誌指示二段式左轉之行為，是取締警員據以開單舉發即無違
    誤，故異議人仍執前辭以圖卸責，並無可採。
五、綜上，原處分機關對異議人之前揭違規行為，依道路交通管
    理處罰條例第48條第1項第2款及違反道路交通管理事件統一
    裁罰基準表之規定，裁處罰鍰600 元，並依違反道路交通管
    理處罰條例第63條第1 項第1 款記違規點數1 點，核無違誤
    ，本件異議為無理由，應予駁回。
六、應依道路交通案件處理辦法第19條，裁定如主文。
中    華    民    國    99    年    10    月    28    日
                  交通法庭法  官        楊數盈
以上正本證明與原本無異。
如不服本裁定，應於裁定送達後5 日內向本院提出抗告狀。
中    華    民    國    99    年    10    月    28    日
                          書記官        陳麗麗

司法院資訊處製作；財團法人民間司法改革基金會備份。
